臺灣新竹地方法院刑事判決
109年度訴字第786號
公  訴  人  臺灣新竹地方檢察署檢察官
被      告  出家豪


選任辯護人  李家豪律師
            李文傑律師
上列被告因違反毒品危害防制條例案件，經檢察官提起公訴（10
9 年度偵字第8279號），及移送併案審理（109 年度偵字第1092
6 號），本院判決如下：
    主  文
出家豪犯如附表一各該編號所示之罪，各處如附表一各該編號「
應宣告之罪刑及沒收」欄所示之刑及沒收。應執行有期徒刑肆年
貳月。
     事  實
一、出家豪明知甲基安非他命係屬毒品危害防制條例第2 條第2
　　項第2 款所列管之第二級毒品，依法不得非法販賣，竟各基
　　於販賣第二級毒品甲基安非他命以營利之犯意，均以其所有
　　門號0000000000號行動電話為聯絡工具，均與楊順安聯絡後
　　，分別於如附表二各該編號所示之時間、地點，以如附表二
　　各該編號所示交易方式，分別販賣如附表二各該編號所示之
　　第二級毒品甲基安非他命予楊順安，並向楊順安分別收取如
　　附表二各該編號所示之款項，而其係以在所購得之第二級毒
　　品甲基安非他命中先取出可供己施用數次量之甲基安非他命
　　後，再以原先購入該甲基安非他命之相同價格按比例販賣予
　　楊順安，是其係賺取可供己施用之甲基安非他命量差，並均
　　以此方式藉以牟利。
二、嗣經警就出家豪所有前揭門號0000000000號之行動電話為通
　　訊監察後，於民國109 年7 月22日16時20分許在新竹市○區
　　○○路0 段000 號前拘提出家豪到案，並當場扣得出家豪所
　　有前揭行動電話1 支（含門號0000000000號及門號00000000
    00號之SIM卡各1張、IMEI碼000000000000000 號、00000000
    0000000 號）、吸食器1 組及第二級毒品甲基安非他命1 包
    （毛重0.60公克）等物，因而為警循線查悉上情。
三、案經臺灣新竹地方檢察署檢察官指揮新竹市警察局第二分局
　　報請臺灣新竹地方檢察署檢察官偵查起訴，及移送併案審理
　　。
    理  由
壹、程序部分：
一、查本案業據公訴人於本院準備程序時當庭陳述原起訴書附表
　　編號6 號（即如附表二編號6 號所示）部分數量欄所載之內
　　容應更正為：「提供吸食器及吸食2 次安非他命之數量，當
　　場吸食完畢」等情（見訴字第786 號卷第66頁），本院自應
　　以公訴人更正後之內容為審理範圍，合先敘明。
二、按被告以外之人於審判外之言詞或書面陳述，除法律有規定
　　者外，不得作為證據，刑事訴訟法第159 條第1 項固定有明
    文；惟被告以外之人於審判外之陳述，雖不符同法第159 條
　　之1 至第159 條之4 條之規定，而經當事人於審判程式同意
　　作為證據，法院審酌該言詞陳述或書面陳述作成時之情況，
　　認為適當者，亦得為證據；又當事人、代理人或辯護人於法
　　院調查證據時，知有第159 條第1 項不得為證據之情形，而
　　未於言詞辯論終結前聲明異議者，視為有前項之同意，同法
　　第159 條之5 第1 項、第2 項亦有明文規定。查被告出家豪
　　及辯護人對本判決所引用被告以外之人於審判外之言詞或書
　　面陳述之證據能力均不爭執（見訴字第786 號卷第63、64、
　　118 至129 頁），經本院於審理時提示上開審判外陳述之內
　　容並告以要旨，且經檢察官、被告及辯護人表示意見，亦均
　　未於言詞辯論終結前對該等審判外陳述之證據資格聲明異議
　　，依據上開規定，應視為被告及辯護人均有將該等審判外陳
　　述作為證據之同意。本院審酌被告以外之人審判外陳述作成
　　時之情況，均無不能自由陳述之情形，亦未見有何違法取證
　　或其他瑕疵，且與待證事實具有關連性，認為以之作為證據
　　應屬適當，自均有證據能力。
三、次按本判決下列所引用其餘所依憑判斷之非供述證據，均無
　　證據證明係公務員違背法定程式所取得，亦無刑事訴訟法第
　　159 條之4 第1 款、第2 款顯有不可信之情況，而不得作為
　　證據之情形，且均經本院於審理期日提示予檢察官、被告及
　　辯護人辨識而為合法調查，自均有證據能力。
貳、本院認定犯罪事實所根據之證據及理由：
一、訊據被告出家豪對於前揭事實均坦承不諱（見訴字第786 號
　　卷第18至20、58、117 至131 頁），並經證人楊順安於警詢
　　及偵訊時證述綦詳（見偵字第8279號卷第89至93頁、偵字第
　　10926 號卷第67至74、77至80頁），且有偵查佐蔡依璋於10
　　9 年7 月23日所出具之職務報告1 份、本院109 年度聲搜字
　　第440 號搜索票1 份、被告所有門號0000000000行動電話與
　　證人楊順安所持用門號0000000000號行動電話之通訊監察譯
　　文1 份、新竹市警察局第二分局搜索扣押筆錄1 份、扣押物
　　品目錄表1 份、搜索筆錄1 份、現場及扣押物照片共11幀、
　　指認犯罪嫌疑人紀錄表1 份及通聯調閱查詢單2 份等在卷足
　　稽（見偵字第8279號卷第2、5、40至42、50至59頁、偵字第
　　10926 號卷第75、76、83頁），復有行動電話1 支（含門號
　　0000000000號之SIM卡 1 張）及吸食器1 組扣案足資佐證，
    足認被告之自白核與事實相符而堪以採信。
二、按修正前毒品危害防制條例第4 條第2 項規定：販賣第二級
　　毒品者，處無期徒刑或七年以上有期徒刑，得併科新臺幣（
    下同）一千萬元以下罰金；又修正後毒品危害防制條例第
　　4 條第2 項則規定：販賣第二級毒品者，處無期徒刑或十年
　　以上有期徒刑，得併科一千五百萬元以下罰金，是販賣第二
　　級毒品屬嚴重違法行為，苟遭逮獲，後果非凡，毒販出售毒
　　品時無不小心翼翼，不敢公然為之。而邇來政府為杜絕毒品
　　氾濫，毒害人民甚深，再三宣導教民眾遠離毒品、媒體之報
　　導既深且廣，對於毒品之禁絕，應為民眾所熟悉。又政府對
　　於查緝施用、轉讓及販賣毒品無不嚴格執行，且販賣毒品罪
　　更係重罪，設若無利可圖，衡諸一般持有毒品者，當不致輕
　　易將持有毒品交付他人。況第二級毒品甲基安非他命價格不
　　貲、物稀價昂，並無公定之價格，不論任何包裝，均可任意
　　分裝增減份量，每次買賣價量，亦可能隨時依雙方間之關係
　　深淺、資力、需求量及對行情之認知、來源是否充裕、查緝
　　是否嚴緊，購買者被查獲時供述購買對象之可能性風險之評
　　估等，因而異其標準，並隨時機動調整，非可一概而論，是
　　販賣之利得，除經坦承犯行或價量俱臻明確外，委難查得實
　　情，販賣之人從價差或量差中牟利方式雖異，其意圖營利之
　　非法販賣行為則一，從而茍無任何利益可圖，被告實無甘冒
　　罹重典之極大風險，因此鋌而走險販賣第二級毒品甲基安非
　　他命予他人之理至明。就此，被告於本院審理時已供述：（
　　如起訴書附表編號1 至7 號這幾次，你賣給楊順安甲基安非
　　他命，你的利潤為何？）我跟藥頭一次買1 公克2500元，我
　　自己吸食可以施用5 天大約施用2、30 次，我賣給楊順安1
　　次的量是比我自己1 次吸食的量還要多。（你賣給楊順安1
　　次施用的量，這樣的數量你自己可以吸食幾次？）大約3、4
　　次等語明確（見訴字第786 號卷第20、21、58頁），是以足
　　認被告確有販賣第二級毒品甲基安非他命以從中賺取供己所
    施用第二級毒品甲基安非他命之量差而確具有牟利之意圖無
　　訛。
三、綜上所述，本案事證明確，被告所為前揭販賣第二級毒品甲
　　基安非他命犯行等洵堪認定，均應予以依法論科。
參、論罪科刑：
一、按行為後法律有變更者，適用行為時之法律，但行為後之法
　　律有利於行為人者，適用最有利於行為人之法律，刑法第2
　　條第1 項定有明文。查被告出家豪於為如事實欄第一段及如
　　附表二編號1 至6 號所示犯行後，毒品危害防制條例第4 條
　　業於109 年1 月15日經總統以華總一義字第10900004091 號
　　令修正公布，並自同年7 月15日施行。修正前毒品危害防制
　　條例第4 條第2 項規定：「製造、運輸、販賣第二級毒品者
　　，處無期徒刑或七年以上有期徒刑，得併科新臺幣一千萬元
　　以下罰金。」修正後毒品危害防制條例第4 條第2 項則規定
　　：「製造、運輸、販賣第二級毒品者，處無期徒刑或十年以
　　上有期徒刑，得併科新臺幣一千五百萬元以下罰金。」是以
　　修正後毒品危害防制條例第4 條第2 項，將法定刑自「無期
　　徒刑或七年以上有期徒刑，得併科新臺幣一千萬元以下罰金
　　」，提高為「無期徒刑或十年以上有期徒刑，得併科新臺幣
　　一千五百萬元以下罰金」。經比較新、舊法結果，修正後毒
　　品危害防制條例第4 條第2 項並無較有利於被告情形，依刑
　　法第2 條第1 項前段規定，被告所為如事實欄第一段及如附
　　表二編號1 至6 號所示犯行自均應適用被告行為時法即修正
　　前毒品危害防制條例第4 條第2 項之規定。又按修正前之毒
　　品危害防制條例第17條第2 項原規定：「犯第四條至第八條
　　之罪於偵查及審判中均自白者，減輕其刑。」修正後之條文
　　文則為：「犯第四條至第八條之罪於偵查及歷次審判中均自
　　白者，減輕其刑。」核其立法理由，係考量原立法之目的，
　　在使前述毒品案件之刑事訴訟程序儘早確定，是以被告於歷
　　次審判中均自白犯罪者，始足當之，而所謂歷次審判中均自
　　白，係指歷次事實審審級（包括更審、再審或非常上訴後之
　　更為審判程序），且於各該審級中，於法官宣示最後言詞辯
    論終結時，被告為自白之陳述而言。經比較修正前後之法律
　　，新法對於減輕其刑之要求較為嚴格，是如事實欄第一段及
　　如附表二編號1 至6 號所示部分應以被告行為時即修正前之
　　毒品危害防制條例第17條第2 項對被告較為有利，自應適用
　　修正前規定。
二、核被告出家豪就如事實欄第一段及如附表二編號1 至6 號所
    示部分所為，均係犯修正前毒品危害防制條例第4 條第2 項
　　之販賣第二級毒品罪；就如事實欄第一段及如附表二編號7
　　號所示部分所為，係犯修正後即現行毒品危害防制條例第4
 　 條第2 項之販賣第二級毒品罪。又被告為上揭各次販賣第二
　　級毒品甲基安非他命前，各分別持有第二級毒品甲基安非他
　　命之低度行為，應分別為販賣第二級毒品甲基安非他命之高
　　度行為所吸收，均不另論罪。又被告所為7 次販賣第二級毒
　　品甲基安非他命罪等，犯意各別，行為互殊，應予以分論併
　　罰。至辯護人為被告辯稱：被告所為本案7 次販賣第二級毒
　　品犯行應係接續之性質，蓋因被告交易的對象均是楊順安，
　　交易金額6 次均為500 元，只有1 次是1000元，交易的模式
　　都是被告提供吸食器及1 次吸食量的甲基安非他命，當場讓
　　楊順安吸食完畢，時間從今年（即109 年）1 月30日起，這
　　7 次的行為中，有6 次行為的時間都很接近，故從被告與楊
　　順安之交易模式、金額及時間，應可認為被告交付甲基安非
　　他命予楊順安並無每一次都另行起意的情況，故認為有接續
　　之性質等語（見訴字第786號卷第63、132頁）；惟按接續犯
　　乃指行為人之數行為，於同一或密切接近時、地實行，侵害
　　同一法益，而其各行為之獨立性極為薄弱，依一般社會健全
　　觀念，實難以強行分開，且在刑法評價上，以視為數個舉動
　　之接續作為，合為包括之一行為，較為合理者而言。如行為
　　人先後數行為，在客觀上係逐次實行，侵害數個同性質之法
　　益，其每一前行為與次行為，依一般社會健全觀念，在時間
　　差距上可以分開，在刑法評價上，各具獨立性，每次行為皆
　　可獨立成罪，自應按照其行為之次數，一罪一罰。又毒品危
　　害防制條例處罰之販賣毒品固包括意圖營利而販入之行為，
　　然尤重在促使毒品散布，足致毒品氾濫之賣出牟利行為，是
　　以一行為同時同地販入之毒品，若於販入後，於不同時、地
　　始陸續賣出予人牟利，其各次賣出毒品行為所造成不同之毒
　　品散布效果，依社會通念，顯難認不具獨立性而應將之全部
　　視為一體僅論以單一犯罪，有最高法院102 年度臺上字第28
　　10號、105 年度臺上字第498 號刑事判決意旨足資參照。查
　　被告所為如附表二各該編號所示販賣毒品對象雖均為證人楊
　　順安，但觀之其販賣第二級毒品之時間分別為109 年2 月8
　　日、同年2 月16日、同年2 月20日、同年2 月27日、同年2
　　月29日、同年3 月7 日及同年7 月20日，犯罪時間均分別相
　　隔數日及數月，又如附表二各該編號所示交易地點亦並非相
　　同，則被告之犯罪時間及地點既無接續緊密，各次行為均具
　　有獨立性，顯係基於各別之犯意為之，非可論以接續犯至明
    ，從而辯護人上開辯護意旨無足憑採。
三、又被告對於所為如事實欄第一段及如附表二各該編號所示犯
　　行等，分別於偵訊及本院歷次審理時均自白在卷（見偵字第
　　8279號卷第67至69頁、聲羈字第145 號卷第18、19頁、訴字
　　第786 號卷第18至20、58、117 至131 頁），是就如事實欄
　　第一段及如附表二編號1 至6 號所示之犯行等，均應依修正
　　前毒品危害防制條例第17條第2 項之規定減輕其刑；又就如
　　事實欄第一段及如附表二編號7 號所示之犯行，應依修正後
　　毒品危害犯防制條例17條第2 項之規定減輕其刑。
四、又辯護人為被告辯稱：被告從頭到尾都坦承犯行，請斟酌刑
　　法第57條之規定適當量刑，並予以審酌是否適用刑法第59條
　　規定減刑等語（見訴字第786 號卷第132 頁）；按刑法第59
　　條所規定之酌量減輕其刑，係裁判上之減輕，必以犯罪之情
　　狀顯可憫恕，認為科以最低度刑仍嫌過重者，始有其適用。
　　如別有法定減輕之事由者，應優先適用法定減輕事由減輕其
　　刑後，猶嫌過重時，方得為之，最高法院98年度臺上字第63
　　42號刑事判決意旨可供參照。又刑法第59條規定犯罪之情狀
　　可憫恕者，得酌量減輕其刑，其所謂「犯罪之情狀」，與同
　　法第57條規定科刑時應審酌之一切情狀，並非有截然不同之
　　領域，於裁判上酌減其刑時，應就犯罪一切情狀（包括第57
　　條所列舉之10款事項），予以全盤考量，審酌其犯罪有無可
　　憫恕之事由（即有無特殊之原因與環境，在客觀上足以引起
　　一般同情，以及宣告法定低度刑，是否猶嫌過重等等），以
　　為判斷，最高法院95年度臺上字第6157號、88年度臺上字第
　　1862號刑事判決意旨亦可資參照。再者此項酌減之規定，係
　　推翻立法者之立法形成，就法定最低度刑再予減輕，為司法
　　之特權，適用上自應謹慎，未可為常態，其所具特殊事由，
　　應使一般人一望即知有可憫恕之處，方得適用之。經查被告
　　明知毒品使用後容易成癮，倘濫行施用，非但對施用者身心
　　造成傷害，亦易導致社會之其他犯罪問題，且販賣毒品予他
　　人，不僅助長毒品氾濫，更有害國人身心健康及社會治安，
　　染毒更能令人捨身敗家，且絕對為法之所嚴禁，詎仍甘冒重
　　典，為能從中取得供己施用之第二級毒品甲基安非他命之量
　　差，竟基於販賣第二級毒品甲基安非他命之犯意，為如附表
　　二編號1 至6 號所示販賣第二級毒品甲基安非他命予購毒者
　　即證人楊順安共6 次；本院審酌被告所為如附表二編號1 至
　　6 號所示販賣第二級毒品甲基安非他命犯行等，已分別適用
　　修正前毒品危害防制條例第17條第2 項後予以減輕其刑，由
　　該罪法定最低度刑觀之，復衡酌被告為如附表二編號1 至6
　　號各所示次販賣第二級毒品甲基安非他命罪之目的、動機、
　　手段、情節等，客觀上尚無有任何情堪憫恕或特別之處，殊
    難認另有特殊原因或堅強事由足以引起一般同情而顯然可憫
    ，即核無情輕法重之顯可憫恕情形，爰就如附表二編號1
　　至6 號所示部分均不依刑法第59條規定減輕其刑。又被告所
　　為如附表二編號7 號所示販賣第二級毒品甲基安非他命犯行
　　部分分，其係於109 年7 月20日凌晨1 時30分許販賣予證人
　　楊順安1 次吸食量之第二級毒品甲基安非他命，且所收取款
　　項僅為500 元，與其所為前1 次販賣第二級毒品甲基安非他
　　命予證人楊順安之時間即如附表二編號6 號所示犯行部分，
　　相隔僅4 個月，且所販賣第二級毒品甲基安非他命之重量及
　　價格均相近，惟因毒品危害防制條例第4 條第2 項於109 年
    1 月15日修正公布，於同年7 月15日施行，是以被告於109
　　年7 月20日所為如附表二編號7 號所示犯行即應適用修正後
　　之規定，則考量修正後毒品危害防制條例第4 條第2 項之法
　　定刑已提高為「無期徒刑或十年以上有期徒刑，得併科新臺
　　幣一千五百萬元以下罰金」，而被告所為如附表二編號7 號
　　所示犯行係販賣予其所為如附表二編號1 至6 號所示犯行時
　　之同1 人即證人楊順安，且所販賣第二級毒品甲基安非他命
　　之重量及價格亦均相近等情，已如前述，從而衡酌被告所為
    如附表二編號7 號所示販賣第二級毒品甲基安非他命犯行之
    動機、情節、手段、目的及所生危害等，認適用修正後毒品
    危害防制條例第17條第2 項予以減輕其刑後，由該罪法定最
    低度刑觀之，客觀上認具有可足以引起一般同情而有情輕法
    重之顯可憫恕情形，爰就如附表二編號7 號所示部分依刑法
    第59條規定減輕其刑，並遞減輕之。
五、再按犯毒品危害防制條例第4 條第2 項販賣第二級毒品罪，
　　供出毒品來源，因而查獲其他正犯或共犯者，依同條例第17
　　條第1 項之規定得減輕其刑。其所稱供出毒品來源，因而查
　　獲其他正犯或共犯者，係指被告供出毒品來源之有關資料，
　　諸如前手之姓名、年籍、住居所、或其他足資辨別之特徵等
　　，使調查或偵查犯罪之公務員因而對之發動調查或偵查並破
　　獲者而言。故適用毒品危害防制條例第17條第1 項之規定，
　　須被告之「供出毒品來源」，與調查或偵查犯罪之公務員對
　　之發動調查或偵查並進而破獲之間，論理上須具有先後且相
　　當的因果關係。查被告於本案查獲後固於109 年7 月22日及
　　同年月23日警詢時供述有向綽號「小狗」之黃承恩及綽號「
　　豆漿」之謝侑霖等人購買甲基安非他命、交易方式、時間、
　　所購買甲基安非他命之數量及價格等情在卷（見偵字第8279
　　號卷第7 頁背面、第12頁背面、23至28頁）；被告又於109
　　年10月8 日具狀陳述另一毒品來源為羅如玉等情暨於本院準
　　備程序時供述：被查獲前最後1 次係向羅如玉購買甲基安非
　　他命等情在卷，有刑事準備書狀1 份及本院準備程序筆錄1
　　份在卷可參（見訴字第786 號卷第50、60、61頁）；然依被
　　告於本院準備程序時所供述：（警方查獲你之後，有提示你
　　跟黃承恩的通話內容，並問你問題，是否如此？）是。（謝
　　侑霖的部分，你當時有告知警方任何事情，或是警方有詢問
　　你有關謝侑霖的任何事情嗎？）沒有。（你跟謝侑霖購買甲
　　基安非他命是用何方式聯絡的？）是黃承恩幫我聯絡的。（
　　故你沒有直接跟謝侑霖面對面交易過甲基安非他命？）無。
　　（黃承恩幫你聯絡謝侑霖購買甲基安非他命這件事，是黃承
　　恩告訴你的，還是你很確定黃承恩就是幫你連絡謝侑霖購買
　　甲基安非他命？）黃承恩告訴我的等語在卷（見訴字第786
　　號卷第59、60頁），可見被告所供出毒品來源為案外人謝侑
　　霖部分係經由案外人黃承恩轉述而得；再者，經警方查明後
　　，因被告於警詢時並未供出其所稱之上游即案外人「羅如玉
　　」，故此部分無從據以追查；至被告所供出另名上游「黃承
　　恩」部分，案外人黃承恩目前於法務部○○○○○○○○○
　　○○執行中，其所涉案件尚在偵查中；又被告所供出另名上
　　游「謝侑霖」部分，因被告於警詢時係稱：「好像沒有拿到
　　（毒品）」等語，故實際交易情形仍有待案外人黃承恩到案
　　時再據以釐清等情，有偵查佐蔡依璋於109 年11月10日所出
　　具之職務報告1 份及本院刑事紀錄科公務電話紀錄表1 份附
　　卷足憑（見訴字第786 號卷第93、95頁）；綜上足認被告就
　　本案尚無供出毒品來源因而查獲其他正犯或共犯之情，自不
　　得適用毒品危害防制條例第17條第1 項之規定減輕其刑。
六、爰審酌販賣毒品乃毒害之源頭，其源不斷，流毒他人，非僅
　　生命、身體受其侵害，造成人民生命健康受損之成癮性及危
　　險性，而染上毒癮者為索得吸毒之資，甚至甘冒竊盜、搶奪
　　及強盜等財產犯罪之風險，造成社會治安嚴重敗壞，影響所
　　及，非僅他人之生命、身體將可能遭受侵害，社會、國家法
　　益亦不能倖免，當非個人生命、身體法益所可比擬，而被告
　　明知甲基安非他命為管制之第二級毒品，不得非法販賣，其
　　卻販賣予他人，是其所為足以擴散毒品並增加施用毒品人口
　　，戕害購毒者之身心健康，造成危害，實有不該；並考量被
　　告之犯罪動機、情節、手段、目的、販賣毒品之態樣、次數
　　及對象人數、犯後坦承犯行，兼衡被告為國中畢業之智識程
　　度、有父母及兄姊等家人、未婚、無子女，前曾在饅頭店打
　　工約4、5年，月收入約3 萬多元、需每月給付母親1 萬元扶
　　養費，另有車貸待還之家庭、生活及經濟狀況等一切情狀，
　　分別量處如附表一各該編號「應宣告之罪刑及沒收」欄所示
　　之刑，並定其應執行之刑，以資懲儆。
肆、沒收：
一、供犯罪所用、犯罪預備之物或犯罪所生之物，屬於犯罪行為
　　人者，得沒收之。但有特別規定者，依其規定。前2 項之沒
　　收，於全部或一部不能沒收或不宜執行沒收時，追徵其價額
　　，刑法第38條第2 項、第4 項分別定有明文。另按犯毒品危
　　害防制條例第4 條之罪者，其供犯罪所用之物，不問屬於犯
　　罪行為人與否，均沒收之，毒品危害防制條例第19條第1 項
　　亦定有明文。此項關於「供犯罪所用之物，不問屬於犯罪行
　　為人與否，均沒收」的規定，即屬刑法第38條第2 項但書所
　　指的「特別規定」，則關於犯毒品危害防制條例第4 條之罪
　　者，其供犯罪所用之物，不問屬於犯罪行為人與否，均應依
　　毒品危害防制條例第19條第1 項規定沒收，於全部或一部不
　　能沒收或不宜執行沒收時，則依刑法第38條第4 項規定，追
　　徵其價額。又按犯罪所得，屬於犯罪行為人者，沒收之，於
　　全部或一部不能沒收或不宜執行沒收時，追徵其價額，刑法
　　第38條之1 第1 項前段、第3 項亦分別定有明文。
二、經查扣案門號0000000000號之行動電話1 支（含SIM 卡1 張
　　）係供被告為如事實欄第一段及如附表二各該編號所示販賣
　　第二級毒品甲基安非他命犯行時所用之物，且該手機為被告
　　所有等情，業據被告於偵訊及本院審理時供述明確（見偵字
　　第8279號卷第67頁、訴字第786號卷第20、58、131頁），不
　　問屬於犯罪行為人與否，應依毒品危害防制條例第19條第1
　　項之規定宣告沒收。又被告係以扣案之吸食器1 組為如附表
　　二編號7 號所示販賣第二級毒品甲基安非他命犯行等情，業
　　據被告於本院準備程序時供述明確（見訴字第786 號卷第22
　　頁），是應依毒品危害防制條例第19條第1 項之規定，於被
　　告所為如附表二編號7 號所示犯行項下宣告沒收。又被告為
　　如附表二編號1至6號所示販賣第二級毒品甲基安非他命犯行
　　時所用之吸食器1 組，未據扣案，應依毒品危害防制條例第
　　19條第1 項之規定宣告沒收，並依刑法第38條第4 項之規定
　　，於全部或一部不能沒收或不宜執行沒收時，追徵其價額。
　　另扣案之甲基安非他命1 包（毛重0.60公克）為被告所有，
　　然係供被告為施用第二級毒品甲基安非他命犯行時所用，非
　　供為本案犯罪所用、犯罪預備之物，亦非為本案犯罪所得之
　　物等情，已為被告於偵訊及本院審理時供述甚詳（見偵字第
　　8279號卷第69頁、訴字第786號第21、58、131頁），爰不予
　　宣告沒收銷燬。又扣案之門號0000000000號之SIM 卡1 張，
    與被告所為本案犯行無關，亦不予宣告沒收，均附此敘明。
三、又被告就其所為如事實欄第一段及如附表二各該編號所示販
　　賣第二級毒品甲基安非他命犯行時分別取得之現金500 元、
　　500 元、500 元、500 元、500 元、1000元及500 元等均為
　　被告之犯罪所得，雖均未扣案，仍應均依刑法第38條之1 第
　　1 項前段、第3 項規定，各於被告所為各次販賣第二級毒品
　　罪主文項下宣告沒收，並均諭知於全部或一部不能沒收或不
　　宜執行沒收時，追徵其價額。又因被告所為本案犯行有宣告
　　多數沒收之情形，爰依刑法第40條之2 第1 項規定，所宣告
　　之多數沒收，併執行之。
據上論斷，應依刑事訴訟法第299 條第1 項前段，修正前毒品危
害防制條例第4 條第2 項、修正後第4 條第2 項、修正前第17條
第2 項、修正後第17條第2 項、第19條第1 項，刑法第2 條第1
項前段、第11條前段、第59條、第38條第4 項、第38條之1 第1
項前段、第3 項規定、第51條第5 款、第40條之2 第1 項，判決
如主文。
本案經檢察官沈郁智提起公訴及移送併案審理，檢察官翁旭輝到
庭執行職務。
中　　華　　民　　國　　109 　年　　12　　月　　31　　日
                  刑事第一庭    審判長法  官   楊麗文
                                      法  官   王凱平
                                      法  官   楊惠芬
以上正本證明與原本無異。
如不服本判決應於收受本判決後20日內向本院提出上訴書狀，上
訴書狀應敘述具體理由。上訴書狀未敘述上訴理由者，應於上訴
期間屆滿後20日內補提理由書狀於本院(均須按他造當事人之人
數附繕本 )「切勿逕送上級法院」。 
中　　華　　民　　國　　110 　年　　1 　　月　　6 　　日
                                      書記官   李艷蓉
附表一：
編號 事            實 應  宣  告  之  罪  刑  及  沒  收 1 事實欄第一段及如附表二編號1 號所載 出家豪販賣第二級毒品，處有期徒刑參年柒月。扣案之門號○○○○○○○○○○號行動電話壹支（含SIM 卡壹張）沒收。未扣案之吸食器壹組沒收，於全部或一部不能沒收或不宜執行沒收時，追徵其價額。未扣案之犯罪所得新臺幣伍佰元沒收，於全部或一部不能沒收或不宜執行沒收時，追徵其價額。 2   事實欄第一段及如附表二編號2 號所載 出家豪販賣第二級毒品，處有期徒刑參年柒月。扣案之門號○○○○○○○○○○號行動電話壹支（含SIM 卡壹張）沒收。未扣案之吸食器壹組沒收，於全部或一部不能沒收或不宜執行沒收時，追徵其價額。未扣案之犯罪所得新臺幣伍佰元沒收，於全部或一部不能沒收或不宜執行沒收時，追徵其價額。 3 事實欄第一段及如附表二編號3 號所載 出家豪販賣第二級毒品，處有期徒刑參年柒月。扣案之門號○○○○○○○○○○號行動電話壹支（含SIM 卡壹張）沒收。未扣案之吸食器壹組沒收，於全部或一部不能沒收或不宜執行沒收時，追徵其價額。未扣案之犯罪所得新臺幣伍佰元沒收，於全部或一部不能沒收或不宜執行沒收時，追徵其價額。 4 事實欄第一段及如附表二編號4 號所載 出家豪販賣第二級毒品，處有期徒刑參年柒月。扣案之門號○○○○○○○○○○號行動電話壹支（含SIM 卡壹張）沒收。未扣案之吸食器壹組沒收，於全部或一部不能沒收或不宜執行沒收時，追徵其價額。未扣案之犯罪所得新臺幣伍佰元沒收，於全部或一部不能沒收或不宜執行沒收時，追徵其價額。 5 事實欄第一段及如附表二編號5 號所載 出家豪販賣第二級毒品，處有期徒刑參年柒月。扣案之門號○○○○○○○○○○號行動電話壹支（含SIM 卡壹張）沒收。未扣案之吸食器壹組沒收，於全部或一部不能沒收或不宜執行沒收時，追徵其價額。未扣案之犯罪所得新臺幣伍佰元沒收，於全部或一部不能沒收或不宜執行沒收時，追徵其價額。 6 事實欄第一段及如附表二編號6 號所載 出家豪販賣第二級毒品，處有期徒刑參年柒月。扣案之門號○○○○○○○○○○號行動電話壹支（含SIM 卡壹張）沒收。未扣案之吸食器壹組沒收，於全部或一部不能沒收或不宜執行沒收時，追徵其價額。未扣案之犯罪所得新臺幣壹仟元沒收，於全部或一部不能沒收或不宜執行沒收時，追徵其價額。 7 事實欄第一段及如附表二編號7 號所載 出家豪販賣第二級毒品，處有期徒刑參年玖月。扣案之門號○○○○○○○○○○號行動電話壹支（含SIM 卡壹張）及吸食器壹組均沒收。未扣案之犯罪所得新臺幣伍佰元沒收，於全部或一部不能沒收或不宜執行沒收時，追徵其價額。 

附表二：（元：新臺幣）
編號 相對人 時      間 地      點 交    易    方    式 備            註 1 楊順安 109 年2 月 8 日凌晨1 時30分許 新竹市南大路672巷附近停車場、被告出家豪所駕駛之黑色休旅車上 楊順安以其使用門號0000000000號行動電話與 出家豪所有門號000000 0000號行動電話聯絡後 ，在左列地點，由出家 豪提供吸食器，而販賣 可吸食1 次量之第二級 毒品甲基安非他命予楊 順安，並向楊順安收取 500 元之款項，楊順安 當場施用完畢後離去，出家豪則將該吸食器收 回。 通訊監察譯文編號 A－01號即門號000 0000000 號行動電 話109 年2 月8 日 凌晨零時51分54秒 之通訊監察譯文。 2 楊順安 109 年2 月 16日凌晨3 時30分許 新竹市竹光 路全家便利商店外面、被告出家豪所駕駛之黑色休旅車上 楊順安以其使用門號0000000000號行動電話與出家豪所有門號0000000000號行動電話聯絡後 ，在左列地點，由出家豪提供吸食器，而販賣 可吸食1 次量之第二級 毒品甲基安非他命予楊 順安，並向楊順安收取 500 元之款項，楊順安 當場施用完畢後離去， 出家豪則將該吸食器收回。 通訊監察譯文編號 A－03號即門號000 0000000號行動電 話109 年2 月16日 凌晨3 時21分58秒 之通訊監察譯文。 3 楊順安 109 年2 月 20日凌晨1 時30分許 新竹市東區中央路巨城百貨公司門口統一便利商店附近停車格、被告出家豪所駕駛之黑色休旅車上 楊順安以其使用門號00 00000000號行動電話與 出家豪所有門號000000 0000號行動電話聯絡後 ，在左列地點，由出家豪提供吸食器，而販賣 可吸食1 次量之第二級 毒品甲基安非他命予楊 順安，並向楊順安收取 500 元之款項，楊順安 當場施用完畢後離去，出家豪則將該吸食器收回。 通訊監察譯文編號 A－04至A－08號即 門號0000000000號 行動電話109 年2 月20日凌晨1 時6 分5 秒至1 時28分20秒之通訊監察譯 文。 4 楊順安 109 年2 月27日凌晨4 時27分許 新竹市東區光復路東大高架橋下方停車場、被告出家豪所駕駛之黑色休旅車上 出家豪以其所有門號00 00000000號行動電話與 楊順安使用門號000000 0000號行動電話聯絡後 ，在左列地點，由出家 豪提供吸食器，而販賣 可吸食1 次量之第二級毒品甲基安非他命予楊順安，並向楊順安收取500 元之款項，楊順安當場吸食完畢後離去，出家豪則將該吸食器收回。 通訊監察譯文編號 A－09至A－13號即 門號0000000000號 行動電話109 年2 月27日凌晨零時40 分59秒至凌晨4 時 24分17秒之通訊監察譯文。 5 楊順安 109 年2 月 29日5 時許 新竹市○區 ○○路0 段000 號附近 停車格、被告出家豪所駕駛之黑色休旅車上 楊順安以其使用門號00 00000000號行動電話與 出家豪所有門號000000 0000號行動電話聯絡後 ，在左列地點，由出家 豪提供吸食器，而販賣 可吸食1 次量之第二級毒品甲基安非他命予楊順安，並向楊順安收取 500 元之款項，楊順安 當場施用完畢後離去， 出家豪則將該吸食器收 回。 通訊監察譯文編號 A－14至A－24號即 門號0000000000號 行動電話109 年2 月28日凌晨零時零 分34秒至同年2 月 29日凌晨4 時49分 43秒之通訊監察譯文。 6 楊順安 109 年3 月 7 日凌晨1 時30分許 新竹市南大 路672 巷附 近之停車場 、被告出家豪所駕駛之黑色休旅車上 出家豪以其所有門號00 00000000號行動電話與 楊順安使用門號000000 0000號行動電話聯絡後 ，在左列地點，由出家 豪提供吸食器，而販賣 可吸食2 次量之第二級 毒品甲基安非他命予楊 順安，並向楊順安收取 1000元之款項，楊順安 當場吸食完畢後離去，出家豪則將該吸食器收回。 通訊監察譯文編號 A－25至A－31即門 號0000000000號行 動電話109 年3 月5 日凌晨零時43分 48秒至同年3 月7日凌晨1 時14分25 秒之通訊監察譯文 。 7 楊順安 109 年7 月 20日凌晨1 時30分許 新竹市南大路672 巷附近停車場、 被告出家豪 所駕駛之黑 色休旅車上 楊順安以其使用門號00 00000000號行動電話與 出家豪所有門號000000 0000號行動電話透過通 訊軟體微信聯絡後，在 左列地點，由出家豪提 供扣案之吸食器，而販 賣可吸食1 次量之第二 級毒品甲基安非他命予 楊順安，並向楊順安收 取500 元之款項，楊順 安當場施用完畢後離去 ，出家豪則將該吸食器收回。  

修正前毒品危害防制條例第4 條：
製造、運輸、販賣第一級毒品者，處死刑或無期徒刑；處無期徒
刑者，得併科新臺幣二千萬元以下罰金。
製造、運輸、販賣第二級毒品者，處無期徒刑或七年以上有期徒
刑，得併科新臺幣一千萬元以下罰金。
製造、運輸、販賣第三級毒品者，處七年以上有期徒刑，得併科
新臺幣七百萬元以下罰金。
製造、運輸、販賣第四級毒品者，處五年以上十二年以下有期徒
刑，得併科新臺幣三百萬元以下罰金。
製造、運輸、販賣專供製造或施用毒品之器具者，處一年以上七
年以下有期徒刑，得併科新臺幣一百萬元以下罰金。
前五項之未遂犯罰之。
現行毒品危害防制條例第4 條：
製造、運輸、販賣第一級毒品者，處死刑或無期徒刑；處無期徒
刑者，得併科新臺幣三千萬元以下罰金。
製造、運輸、販賣第二級毒品者，處無期徒刑或十年以上有期徒
刑，得併科新臺幣一千五百萬元以下罰金。
製造、運輸、販賣第三級毒品者，處七年以上有期徒刑，得併科
新臺幣一千萬元以下罰金。
製造、運輸、販賣第四級毒品者，處五年以上十二年以下有期徒
刑，得併科新臺幣五百萬元以下罰金。
製造、運輸、販賣專供製造或施用毒品之器具者，處一年以上七
年以下有期徒刑，得併科新臺幣一百五十萬元以下罰金。
前五項之未遂犯罰之。